臺灣高等法院臺南分院刑事判決　　　　　　　九十三年度交上訴字第九七六號　Ａ
　　　上　訴　人
　　　即　被　告　郭　尚　霖.
右上訴人因公共危險等案件，不服臺灣台南地方法院九十三年度交訴字第九七號，中
華民國九十三年八月二十五日第一審判決（起訴案號：臺灣台南地方法院檢察署九十
三年度調偵字第二三二號），提起上訴，本院判決如左：
      主      文
上訴駁回。
郭尚霖（原姓名乙○○）緩刑伍年，緩刑期中付保護管束。
      事      實
一、郭尚霖（原姓名乙○○九十三年九月二日改名郭尚霖）於民國九十二年八月二十
    三日凌晨，駕駛車牌號碼三Ｓ─八一七一號自用小客車，沿台南市○區○○街，
    由北往南方向行駛，而於同日凌晨兩點十五分左右，途經該街與中華南路二段之
    交岔路口時，理應注意汽車行駛時，駕駛人應注意車前狀況，並隨時採取必要之
    安全措施，又依當時天候晴朗、夜間有照明、路面乾燥無缺陷、道路上亦未有何
    障礙物、視距復屬良好等情形以觀，客觀上亦無不能注意之情事，其竟疏於注意
    車前狀況，以致不慎撞及由甲○○所無照駕駛，沿前述中華南路二段，由東往西
    方向行駛之車牌號碼ＨＰＲ─六三九號重型機車，並造成甲○○人、車倒地後受
    有腦挫傷、腦膜上出血併頭皮撕裂傷、右股骨粉碎性骨折、右脛及腓骨骨折等傷
    害。豈知乙○○駕車肇事並致甲○○受傷後，竟未下車察看，且未採取任何救護
    措施或報警前來處理，隨即駕車逕行逃離現場。後經警據報到場處理，並依肇事
    之小客車因碰撞而掉落現場之「角燈」等零件，以及調閱肇事現場附近之監視錄
    影帶等進行調查，始循線查悉上情。
二、案經甲○○訴由台南市警察局第六分局報請臺灣臺南地方法院檢察署檢察官偵查
    起訴。
      理      由
一、前項犯罪事實，業據上訴人即被告郭尚霖（原姓名乙○○）於原審及本院審理中
    坦承不諱，並經被害人於警訊中指訴甚詳，亦有道路交通事故現場圖、道路交通
    事故調查報告表（一）、（二）各一份及事故現場蒐證照片六十五張、台南市立
    醫院九十二年九月二十九日診斷證明書、奇美醫學中心九十二年九月二日、二十
    九日診斷證明書各一紙、（四）臺灣高等法院被告全國前案紀錄表一份等為證。
    被告於本院審理中雖否認有肇事逃逸，並稱只是要去打電話等語，惟查被告肇事
    後並未停車救護對方傷者，直接返回家中睡覺等情，已據被告於警訊、偵查及原
    審審理中供承甚詳，所辯無非卸責之詞，不足採信，其犯行堪予認定。
二、原審法院因認被告犯行事證明確，適用刑法第一百八十五條之四、第二百八十四
    條第一項前段、第五十一條第五款、罰金罰鍰提高標準條例第一條前段之規定，
    並審酌被告素行、犯罪情節等一切情狀，過失傷害人部分，處有期徒刑參月；又
    駕駛動力交通工具肇事，致人傷而逃逸部分，處有期徒刑柒月；合併應執行有期
    徒刑玖月。原審判決認事用法均無不合，量刑亦稱妥適，被告上訴意旨謂量刑過
    重，指摘原判決不當，並無可取，為無理由，應予駁回。惟查被告素行良好，前
    此未曾受有期徒刑以上刑之宣告，有本院被告全國前案紀錄表可稽，其因一時失
    慮，偶罹刑典，事後已坦承犯行，深具悔意，且已與被害人和解，已賠償被害人
    部分損害，有原審九十三年度南調字第八八號調解筆錄在卷可稽，經此刑之宣告
    後，應知警惕，而無再犯之虞，本院因認暫不執行其刑為適當，併予以宣告緩刑
    伍年，以勵自新，併於緩刑期內付保護管束，以促其注意交通規則，培養正確行
    車觀念，維謢公共秩序。
據上論結，應依刑事訴訟法第三百六十八條、刑法第七十四條第一款、第九十三條第
一項，判決如主文。
本案經檢察官羅清溪到庭執行職務。
中    華    民    國      九十三      年      十二      月      二十一  日
                                  臺灣高等法院臺南分院刑事第三庭
                                      審判長法官  陳    義    仲
                                            法官  陳    顯    榮
                                            法官  宋    明    蒼
右正本證明與原本無異。
如不服本判決，應於判決送達後十日內向本院提出上訴狀，其未敘述理由者並應於提
出上訴狀後十日內向本院補提理由書（應附繕本)。
過失傷害部分不得上訴
                                      法院書記官  尤    乃    玉
中    華    民    國      九十三      年      十二      月      二十二  日
附錄法條：
刑法第一百八十五條之四：
駕駛動力交通工具肇事，致人死傷而逃逸者，處六月以上五年以下有期徒刑。
刑法第二百八十四條第一項：
因過失傷害人者，處六月以下有期徒刑、拘役或五百元以下罰金，致重傷者，處一年
以下有期徒刑、拘役或五百元以下罰金。
